【裁判字號】    92,訴,962
【裁判日期】    920530
【裁判案由】    毒品危害防制條例
【裁判全文】
臺灣高雄地方法院刑事判決                        九十二年度訴字第九六二號
    公  訴  人  臺灣高雄地方法院檢察署檢察官
    被      告  甲○○
右列被告因違反毒品危害防制條例案件，經檢察官提起公訴（九十二年度毒偵字第一
一七九號），本院判決如左：
    主  文
甲○○連續施用第一級毒品，累犯，處有期徒刑捌月。扣案之海洛因壹包（驗後淨重
零點零參公克，包裝重零點貳零公克）及含有無法析離之第一級毒品海洛因殘渣之夾
鏈袋壹拾參只、鏟管壹支均沒收銷燬之。扣案之注射針筒參支沒收。
    事  實
一、甲○○曾於民國八十三年間因肅清煙毒條例案件，經法院判處應執行有期徒刑三
    年四月確定，甫於九十一年八月三日執行完畢。
二、甲○○前因施用毒品案件，經本院以八十八年度毒聲字第八七九五號裁定令入戒
    治處所施以強制戒治，復經本院以八十九年度毒聲字第三五０八號裁定停止戒治
    交付保護管束，嗣交付保護管束期滿，由台灣高雄地方法院檢察署檢察官於八十
    九年十二月八日以八十九度度戒毒偵字第一三五八號為不起訴處分確定。詎仍不
    知悔改，復基於施用第一級毒品海洛因之概括犯意，於九十二年一月下旬某日起
    至同年二月十九日某時止，在高雄市○○○路三０一巷八號住處，平均每二天一
    次以葡萄糖水攙和海洛因後注射之方式，施用第一級毒品海洛因多次。嗣為警九
    十二年二月十九日晚上十一時三十分許，在高雄市前金區○○○路三０一巷八號
    查獲，並扣得第一級毒品海洛因一包（驗後淨重０點０三公克，包裝重０點二０
    公克）及含有無法析離之第一級毒品海洛因殘渣之夾鏈袋十三只、鏟管一支及供
    注射海洛因使用之注射針筒三支。
三、案經高雄市政府警察局新興分局移請台灣高雄地方法院檢察署檢察官偵查起訴。
    理  由
一、右揭犯罪事實，業經被告甲○○於偵查及本院審理時坦承不諱，且被告為警查獲
    時所採尿液經送驗結果確呈嗎啡陽性反應，此有高雄市立凱旋醫院九十二年三月
    七日尿液檢驗成績書一紙附偵查卷第二十三頁可稽，又扣案之第一級毒品海洛因
    一包、夾鍊袋十三只、鏟管一支，經分別送驗結果，海洛因一包確係海洛因成分
    （驗後淨重０點０三公克，包裝重０點二０公克），夾鍊袋十三只、鏟管一支均
    含有海洛因殘渣，復有法務部調查局九十二年四月二日調科壹字第220014899號
    鑑定通知書（附偵查卷六頁）及高雄醫學大學附設中和紀念醫院九十二年五月六
    日編號0000-000、0000-000號檢驗報告各一紙在本院卷可稽。足見其所稱於前揭
    時、地連續多次施用海洛因之自白，與事實相符，自得採為認定被告犯罪之證據
    。又被告前於因施用毒品案件，經觀察、勒戒後，因有繼續施用毒品之傾向，再
    經強制戒治期滿，由台灣高雄地方法院檢察署檢察官於八十九年十二月八日以八
    十九年度戒毒偵字第一三五八號為不起訴處分確定，有該不起訴處分書、臺灣高
    等法院被告全國前案紀錄表及臺灣高雄地方法院檢察署刑案資料查註紀錄表各一
    份在卷足參，本件事證明確，應予依法論科。
二、查海洛因為毒品危害防制條例第二條第一項第一款明定之第一級毒品，本件被告
    甲○○前因施用毒品，經強制戒治期滿，由檢察官為不起訴處分確定後，五年內
    再犯本件犯行，核其所為係犯毒品危害防制條例第十條第一項之施用第一級毒品
    罪，被告持有第一級毒品之行為已為其施用之高度行為所吸收，不另論罪。又其
    多次施用毒品行為均時間密接，手法相同，顯係基於概括犯意為之，應依連續犯
    規定論以一罪，並加重其刑。又被告甲○○曾於八十三年間因肅清煙毒條例案件
    ，經法院判處應執行有期徒刑三年四月確定，甫於九十一年八月三日執行完畢，
    有前揭被告全國前案紀錄表可參，其於執行完畢後五年內再犯本件犯行，為累犯
    ，應依刑法第四十七條之規定加重其刑，其同時有二加重事由，應依法遞加之。
    爰審酌被告前經戒治及不起訴處分，竟仍不知悔改，無堅定戒癮之意志，惟其行
    為尚未危害他人及其犯後坦承犯行，態度尚稱良好等一切情狀，量處如主文所示
    之刑。扣案之第一級毒品海洛因海洛因一包（驗後淨重０點０三公克，包裝重０
    點二０公克）及夾鍊袋十三只、鏟管一支均含有第一級毒品海洛因之殘渣，因與
    海洛因殘渣無法析離，均應依毒品危害防制條例第十八條第一項前段之規定，沒
    收銷燬之。至於送驗耗費之海洛因部分，既已滅失不存在，自無宣告沒收銷燬之
    必要。另扣案之針筒三支，係被告所有供犯罪所用之物，業據被告供承明確（見
    本院九十二年四月二十三日審理筆錄及偵查卷第十四頁背面），應依刑法第三十
    八條第一項第二款之規定宣告沒收。聲請人認注射針筒係毒品危害防制條例案件
    第十八條所稱之「專供施用毒品之器具」，然本院認為注射針筒有其注射功能，
    並非專供施用毒品之器具，附此敘明。
據上論斷，應依刑事訴訟法第二百九十九條第一項前段，毒品危害防制條例第十條第
一項、第二十三條第二項、第十八條第一項前段，刑法第十一條、第五十六條、第四
十七條、第三十八條第一項第二款，判決如主文。
中      華      民      國    九十二    年      五      月     三十     日
                                  臺灣高雄地方法院刑事第一庭
                                      法  官  楊智守
右正本證明與原本無異。
如不服本判決，應於判決送達後十日內，向本院提出上訴狀。
                                      書記官  王美玲
中    華    民    國     九十二      年      五      月       三十      日


司法院資訊處製作；財團法人民間司法改革基金會備份。
